臺灣臺中地方法院民事裁定　九十三年度聲字第一○一六號
　　聲　請　人　華南商業銀股份有限公司北臺中分行
　　法定代理人　林峰雄
　　代　理　人　陳玉葉
　　相　對　人　合承塑膠工業股份有限公司
　　法定代理人　林素琴
右當事人間聲請返還提存物事件，本院裁定如左：
    主      文
本院九十三年度存字第四五○號提存事件聲請人所提存之提存物中央政府建設公債八
十四年度甲類第一期債票面額新台幣壹佰萬元（號碼：84A05465D、84A05909D、84A0
5908D）共三張、面額新台幣壹拾萬元（號碼：84A07289B、84A07293B、84A07294B、
84A07295B）共四張、合計金額新台幣佰肆拾萬元（另附第二十次息票）， 准予返
還。
聲請程序費用由相對人負擔。
    理      由
一、按有下列各款情形之一者，法院應依供擔保人之聲請，以裁定命返還其提存物或
    保證書：（二）供擔保人證明受擔保利益人同意返還者。民事訴訟法第一百零四
    條第一項第二款定有明文。前開規定，於其他依法令供訴訟上之擔保者準用之，
    並為同法第一百零六條所規定。
二、本件聲請意旨略以：聲請人與相對人間請求返還借款事件，聲請人前遵本院九十
    三年度裁全字第三四九號民事裁定為擔保假扣押，曾提供中央政府建設公債八十
    四年度甲類第一期債票共七張，面額合計新台幣（下同）三百四十萬元為提存物
    ，並以本院九十三年度存字第四五○號提存事件提存後，向本院聲請假扣押執行
    相對人所有財產在案。嗣後相對人出具同意書同意聲請人領回前開提存之提存物
    ，為此聲請返還提存物等語。
三、按聲請人主張之前開事實，業據其提出本院九十三年度存字第四五○號提存書、
    國庫保管品收受證明書、本院九十三年度裁全字第三四九號裁定、同意書及相對
    人公司變更登記表各一份為證，並經本院調取本院九十三年度存字第四五○號、
    九十三年度裁全字第三四九號、九十三年度執全字第二八二號卷核對無誤，而相
    對人同意聲請人領取本件提存物等情，並據原告提出同意書、公司變更登記表各
    一份為證，且相對人並未對聲請人提起損害賠償訴訟、聲請發支付命令或請求調
    解等情，復有本院民事庭查詢簡覆表四份在卷可參，故而，聲請人聲請返還提存
    物，自無不合，應予准許。
四、依民事訴訟法第九十五條、第七十八條，裁定如主文。
中　　　華　　　民　　　國　　九十三　　年　　　七　　　月　　　八　　　日
                                    臺灣臺中地方法院民事第四庭
~B    法　　　官　戴博誠
右為正本係照原本作成
如對本裁定抗告須於裁定送達後十日內向本院提出抗告狀，並應繳納抗告裁判費新台
幣一千元。
中　　　華　　　民　　　國　　九十三　　年　　　七　　　月　　　八　　　日
~B    法院書記官　蔡秀珍
